最　高　行　政　法　院　裁　定　　　　　　　　　九十一年度裁字第一一○七號
　　抗　告　人　甲○○
　　法定代理人　乙○○○○○○.
右抗告人因與相對人臺灣銀行間公益彩券發行條例事件，對於中華民國九十年八月十
六日臺北高等行政法院八十九年度訴字第二二六四號裁定提起抗告，本院裁定如左︰
　　主  文
抗告駁回。
抗告訴訟費用由抗告人負擔。
　　理  由
一、按抗告法院認抗告為不合法或無理由者，應為駁回抗告之裁定，行政訴訟法第二
    百七十二條準用民事訴訟法第四百九十二條第一項定有明文。
二、本件抗告人於民國八十八年十月二十九日向財政部申請核發公益彩券經銷證，經
    該部移由相對人以八十八年十月二十七日（八八）銀彩籌字第一七四九九號函復
    ：「請依『公益彩券（傳統型彩券及立即型彩券）經銷商遴選及管理要點』第三
    條規定辦理」，另以八十八年十一月八日（八八）銀彩籌字第一八四○七號函復
    略以：「．．．二、財政部依公益彩券發行條例第四條第一項規定，指定本行為
    公益彩券之發行機構，辦理公益彩券發行之相關事宜。三、本行依部頒之公益彩
    券管理辦法第四條規定訂定公益彩券（傳統型彩券及立即型彩券）經銷商遴選及
    管理要點乙種，報請財政部准予備查在案。四、公益彩券（傳統型彩券及立即型
    彩券）經銷商之遴選，依上述管理要點第四條及第五條之規定，請各直轄市政府
    、縣（市）政府篩選合格者，列冊通知本行。五、本行依據該政府受理申請擔任
    傳統型彩券及立即型彩券經銷商符合資格者之名冊，發給『中華民國公益彩券經
    銷證』，非經銷執照。．．．」等語。抗告人對該（八八）銀彩籌字第一八四○
    七號函不服，循序提起行政訴訟。原裁定以上開函之內容主要乃說明相對人經財
    政部依公益彩券發行條例第四條第一項規定指定為公益彩券之發行機構，公益彩
    券經銷商之遴選，乃由直轄市政府、縣（市）政府依財政部部頒之公益彩券管理
    辦法第四條規定訂定之公益彩券（傳統型彩券及立即型彩券）經銷商遴選及管理
    要點之規定，篩選合格者，列冊通知相對人據此名冊發給「中華民國公益彩券經
    銷證」等。該函之性質，核屬單純事實之說明，尚不對外發生准駁之法律上效果
    ，揆諸訴願法第三條第一項之規定，難謂屬行政處分性質。訴願決定以上開函係
    基於私經濟關係所為之意思表示，僅能發生私法上之效果，非屬行政處分，不予
    受理，理由雖有不同，結果並無二致，仍應予維持。遂認抗告人復提起行政訴訟
    ，聲明撤銷訴願決定及原處分，並請求判命相對人發給「中華民國公益彩券經銷
    證」，顯非合法，駁回抗告人之訴。查依前開要點之規定，申請發給公益彩券經
    銷證，既須經該管直轄市或縣（市）政府之篩選合格者，始准發給。相對人自無
    得逕為准否發給之權限，其前開函僅在說明須經該管機關之通知始得發給之事實
    ，並非權責機關基於職權所為准駁行為，自非行政處分。原裁定駁回抗告人之訴
    ，核無不合。抗告意旨指摘原裁定不當，求為廢棄，為無理由，應予駁回。
三、依行政訴訟法第二百七十二條、第一百零四條、民事訴訟法第四百九十二條第一
    項、第九十五條、第七十八條，裁定如主文。
中　　華　　民　　國　　九十一　　　年　　　十　　　　月　　　十一　　　日
                    最 高 行 政 法 院  第 四 庭
                                審 判 長 法  官　　　廖　政　雄
                                         法  官　　　趙　永　康
                                         法  官　　　林　清　祥
                                         法  官　　　鍾　耀　光
                                         法  官　　　姜　仁　脩
右  正  本  證  明  與  原  本  無  異
　　　　　　　　　　　　　　　　　　　　 法院書記官　彭　秀　玲
中　　華　　民　　國　　九十一　　　年　　　十　　　　月　　　十一　　　日
